臺灣高等法院民事裁定
110年度抗字第278號
抗  告  人  潘喬鶴  
上列抗告人因與潘小儀間停止執行事件，對於中華民國110年1月
27日臺灣臺北地方法院110年度聲字第43號所為裁定提起抗告，
本院裁定如下： 
    主  文
抗告駁回。
抗告程序費用由抗告人負擔。
    理  由
一、聲請及抗告意旨略以：伊與相對人潘小儀間請求遷讓房屋等
    事件，原法院109年度訴字第2979號民事判決命伊將門牌號
    碼臺北市○○區○○路○段000號5樓之2房屋及坐落之臺北市○○區
    ○○段○○段00○00○0○00○00○0地號土地（下合稱系爭不動產）
    遷讓返還相對人(下稱系爭遷讓房屋事件、系爭判決），相
    對人以系爭判決為執行名義，聲請假執行（案號：原法院11
    0年司執字第6260號，下稱系爭執行事件）。然系爭不動產
    係兩造之父即被繼承人潘兆億所有，相對人於親筆書寫之「
    照顧父母原則」中，已同意將系爭不動產回復至潘兆億名下
    ，潘兆億之遺囑亦記載系爭不動產可由伊居住到老，故伊對
    系爭判決不服，已提起上訴（案號：本院110年度上易字第2
    01號）。又伊年事已高，經濟狀況不佳，伊前妻及女兒均領
    有身心障礙證明，為免於系爭判決確定前，遭受難以回復之
    損害，爰聲請停止系爭執行事件之執行程序。原裁定駁回伊
    停止執行之聲請，尚有未洽，求予廢棄原裁定等語。
二、按強制執行程序開始後，除法律另有規定外，不停止執行。
    有回復原狀之聲請，或提起再審或異議之訴，或對於和解為
    繼續審判之請求，或提起宣告調解無效之訴、撤銷調解之訴
    ，或對於許可強制執行之裁定提起抗告時，法院因必要情形
    或依聲請定相當並確實之擔保，得為停止強制執行之裁定，
    強制執行法第18條定有明文。次按假執行程序亦屬強制執行
    程序，於假執行程序實施中，除被告得根據法院依聲請或依
    職權所為免為假執行之宣告預供擔保或將請求標的物提存以
    避免被強制執行外，殊無依強制執行法第18條第2項規定聲
    請裁定停止強制執行之餘地。又被告如願提供擔保或提存而
    免為假執行，於執行標的物拍定、變賣或物之交付前隨時均
    得為之，此觀民事訴訟法第392條第3項規定自明（最高法院
    93年台聲字第571號、93年台抗字第95號裁定意旨參照）。
三、查相對人以系爭判決為執行名義，聲請假執行命抗告人將系
    爭不動產遷讓返還相對人，有原法院110年1月18日北院忠11
    0司執樂字第6260號執行命令在卷可證。抗告人雖辯稱：系
    爭不動產係兩造之父即被繼承人潘兆億所有，相對人於親筆
    書寫之「照顧父母原則」中，已同意將系爭不動產回復至潘
    兆億名下，潘兆億之遺囑亦記載系爭不動產可由伊居住到老
    云云，惟抗告人上開所辯，屬系爭遷讓房屋事件實體上有無
    理由之範疇，非本件停止強制執行事件所應予審酌之事項，
    且抗告人有無資力，尚非強制執行法第18條第2項規定之停
    止執行事由，抗告人此部分所辯，洵不足取。況系爭判決主
    文第6項載明：於原告（即相對人）以25萬3,000元為被告（
    即抗告人）供擔保後，得假執行，但被告如以75萬6,719元
    為原告預供擔保，得免為假執行，有系爭判決書存卷可參，
    相對人亦據此聲請假執行，揆諸上開最高法院裁判意旨，抗
    告人若認有免為假執行之必要，逕依系爭判決提供擔保後聲
    請免為假執行即可，殊無依強制執行法第18條第2項規定聲
    請裁定停止強制執行之餘地。
四、綜上所述，原裁定駁回抗告人之停止執行聲請，並無違誤，
    抗告人仍執前詞指摘原裁定不當，聲明廢棄，為無理由，應
    予駁回。　　
五、據上論結，本件抗告為無理由，爰裁定如主文。
中　　華　　民　　國　　110 　年　　3 　　月　　31　　日
                  民事第十六庭  
                        審判長法  官  朱耀平
                              法  官  呂明坤
                              法  官  羅立德
正本係照原本作成。
不得再抗告。
中　　華　　民　　國　　110 　年　　4 　　月　　1 　　日
　　　　　　　　　　    　　　書記官  顧哲瑜